【裁判字號】    99,交易,176
【裁判日期】    991215
【裁判案由】    公共危險
【裁判全文】
臺灣屏東地方法院刑事判決             99年度交易字第176號
公  訴  人  臺灣屏東地方法院檢察署檢察官
被      告  錢博男
上列被告因公共危險案件，經檢察官提起公訴（99年度偵字第88
29號），被告於準備程序中就被訴事實為有罪之陳述，經本院告
知簡式審判程序之旨，並聽取其與公訴人之意見後，合議庭裁定
由受命法官獨任進行簡式審判程序，判決如下：
    主  文
錢博男犯不能安全駕駛動力交通工具罪，累犯，處有期徒刑肆月
，如易科罰金，以新臺幣壹仟元折算壹日。
    事  實
一、錢博男前於民國98年間，因違背安全駕駛之公共危險案件，
    經臺灣高雄地方法院檢察署檢察官以98年偵字第22056 號為
    緩起訴處分確定；又於99年間因違背安全駕駛之公共危險案
    件，經臺灣高雄地方法院( 下稱高雄地院) 以99年度審交簡
    字第3190號判處有期徒刑2 月確定，於99年9 月7 日因易科
    罰金執行完畢，而上開緩起訴處分因而撤銷，嗣經高雄地院
    以99年度交簡字第1208號判處拘役50日確定。詎其於99 年9
    月23日凌晨2 時許，在屏東縣九如鄉○○村○○街80 巷37
    號住處內，飲用半瓶保力達藥酒及1 瓶啤酒後，明知其服用
    酒類後吐氣所含酒精成分已達於不能安全駕駛動力交通工具
    之程度，竟於同日凌晨3 時許，酒後駕駛車牌號碼YN-2096
    號自小客車上路，嗣於同日上午6 時30分許，行經屏東縣竹
    田鄉國道3 號南向411.3 公里處時，為警攔查，並測得其呼
    氣中所含酒精濃度值為每公升0.56毫克，始查知上情。
二、案經國道公路警察局第五警察隊移送臺灣屏東地方法院檢察
    署檢察官偵查起訴。
    理  由
一、本件被告錢博男所犯係死刑、無期徒刑、最輕本刑為3 年以
    上有期徒刑以外之罪，其於本院準備程序中就前揭被訴事實
    為有罪之陳述，經告知簡式審判程序之旨，並聽取其與公訴
    人之意見後，本院認無不得或不宜改依簡式審判程序進行之
    處，爰依刑事訴訟法第273 條之1 第1 項、第284 條之1 ，
    合議庭裁定依簡式審判程序審理，合先敘明。
二、前揭犯罪事實，業據被告錢博男於警詢及本院審理時均坦承
    不諱，並有當事人酒精測定紀錄表及國道公路警察局第五警
    察隊刑法第185 之3 案件測試觀察紀錄表各1 紙( 見警卷第
    6 、8 頁) 在卷可稽。又按酒精對人體所生影響，於吐氣中
    酒精濃度達每公升0.25毫克時，即已輕微中毒，而有輕度協
    調功能降低，是依道路交通安全規則第114 條第2 款規定，
    汽車駕駛人飲酒後，吐氣中所含酒精濃度逾每公升0.25毫克
    者，即不得駕車；若進而其濃度達每公升0.55毫克、0.75毫
    克、0.85毫克以上者，肇事率猶依序達一般正常人10倍、25
    倍、50倍之譜，此觀之臺灣高等法院88年10月26日院賓文
    廉字第13407 號致所屬各級法院函檢附法務部88年10月1 日
    法檢字第3641號函暨附件研究報告及中央警察大學蔡中志
    教授製作之「酒精濃度與肇事率之關係表」自明。本件被告
    為前揭駕駛行為後，經警測得其呼氣測試酒精濃度值為每公
    升0.56毫克，為超過前述肇事率為一般正常人10倍之標準，
    危險極高，且於員警查獲時，經警觀察其於駕駛過程有行車
    不穩之情形，亦有前開刑法第185 之3 案件測試觀察紀錄表
    附卷可憑。是被告上開任意性之自白核與事實相符，本案事
    證明確，被告上開服用酒類，不能安全駕駛動力交通工具而
    駕駛之犯行，應堪認定。
三、核被告錢博男所為，係犯刑法第185 條之3 之不能安全駕駛
    動力交通工具罪。又被告有前揭論罪科刑執行之紀錄，有臺
    灣高等法院被告前案紀錄表在卷可查，其於有期徒刑執行完
    畢後，5 年以內故意再犯本件有期徒刑以上之罪，為累犯，
    應依刑法第47條第1 項規定，加重其刑。爰審酌被告前已有
    公共危險（酒醉駕車）前案紀錄，此有前開臺灣高等法院被
    告前案紀錄表在卷可參，應明知酒後駕車之危險性，竟仍不
    知警惕，甫於前案執行完畢，再度飲酒達不能安全駕駛狀態
    下，貿然駕車上路，不僅漠視自己安危，更罔顧公眾及其他
    用路人之生命、身體法益，所為實不足取，惟念其於犯罪後
    尚知坦承犯行、態度尚可，並參以其呼氣酒精濃度為每公升
    0.56毫克等一切情狀，量處如主文所示之刑，併參酌被告前
    開犯罪情狀及其家庭經濟狀況為勉持、學歷為專科畢業( 見
    警詢調查筆錄欄所載，警卷第3 頁) 等情，諭知如主文所示
    之易科罰金折算標準。至檢察官雖具體求處有期徒刑6 月，
    惟本院審酌被告本件所測得之呼氣酒精濃度為每公升0.56毫
    克，及其犯後態度、生活狀況等節，認上開所量處之刑，應
    屬適當，附此敘明。
據上論斷，應依刑事訴訟法第273 條之1 第1 項、第284 條之1
、第299 條第1 項前段，刑法第185 條之3 、第47條第1 項、第
41條第1 項前段，刑法施行法第1 條之1 ，判決如主文。
本案經檢察官鍾佩真到庭執行職務。
中    華    民    國    99    年    12    月    15    日
                    刑事第二庭  法  官  許瑜容
以上正本證明與原本無異。
如不服本判決應於收受本判決送達後十日內向本院提出上訴書狀
，其敘述上訴理由者，並得於提起上訴後十日內向本院補提理由
書狀（均須按他造當事人之人數附繕本）「切勿逕送上級法院」
中    華    民    國    99    年    12    月    15    日
                                書記官  龔惠婷
本案論罪科刑法條全文：
中華民國刑法第185 條之3
服用毒品、麻醉藥品、酒類或其他相類之物，不能安全駕駛動力
交通工具而駕駛者，處一年以下有期徒刑、拘役或科或併科十五
萬元以下罰金。

司法院資訊處製作；財團法人民間司法改革基金會備份。
